---
title: "OMA metagenomica hígado"
author: "Fernando Lucas Ruiz (fernando.lucas@um.es)"
date: "`r Sys.Date()`"
output:
  html_document:
    df_print: paged
    highlight: kate
    number_sections: true
    theme: spacelab
    toc: true
    toc_float: true
    code_folding: "hide"
  pdf_document:
    toc: true
subtitle: Cirugía digestiva, endocrina y trasplante de órganos abdominales (IMIB)
---

```{r setup, include=FALSE}
knitr::opts_chunk$set(echo = T, warning = F, message = F)
```

```{r}
source("Librerias.R")
source("utils.R")
load("../Rdatas/lectura_conteos.RData")
load("../Rdatas/covariables_limpieza.RData")
```



# Colapsar taxonomia para random ids

```{r}
taxonomia_combinada_lp_t1_t3 <- otus_lp_t1_t3 %>%
    unite("Combined", Phylum:Species, sep = "_", remove = F)
taxonomia_combinada_bilis <- otus_bilis %>%
    unite("Combined", Phylum:Species, sep = "_", remove = F)
taxonomia_combinada_negative_controls <- otus_negative_controls %>%
    unite("Combined", Phylum:Species, sep = "_", remove = F)


taxonomia_combinada <- rbind(taxonomia_combinada_lp_t1_t3[,1:6], taxonomia_combinada_bilis[,1:6], taxonomia_combinada_negative_controls[,1:6]) 

taxonos <- unique(taxonomia_combinada$Combined)
set.seed(123)  # Para reproducibilidad
random_ids <- replicate(length(taxonos), {
  first_letter <- sample(letters, 1)  # Seleccionar una letra para el primer carácter
  rest <- sample(c(letters, 0:9), 15, replace = TRUE)  # Generar el resto del ID
  paste(c(first_letter, rest), collapse = "")  # Combinar la letra con el resto
})

taxonos_ids <- data.frame(cbind(taxonos, random_ids))

# juntar taxonos_ids a todas_muestras 
otus_lp_t1_t3_combined <- dplyr::left_join(taxonomia_combinada_lp_t1_t3, taxonos_ids, by = c("Combined" = "taxonos"))
otus_bilis_combined <- dplyr::left_join(taxonomia_combinada_bilis, taxonos_ids, by = c("Combined" = "taxonos"))
otus_negative_controls_combined <- dplyr::left_join(taxonomia_combinada_negative_controls, taxonos_ids, by = c("Combined" = "taxonos"))
```

# Controles negativos

```{r}
abundance_table_negative_control <- otus_negative_controls_combined %>%
        group_by(random_ids, codigo) %>%
        summarize(Count = sum(as.numeric(Count), na.rm = TRUE)) %>%
        ungroup() %>%
        pivot_wider(names_from = codigo, values_from = Count) %>%
        mutate_all(~replace_na(., 0))
    
abundance_table_negative_control <- as.data.frame(abundance_table_negative_control)
rownames(abundance_table_negative_control) <- abundance_table_negative_control$random_ids
abundance_table_negative_control <- abundance_table_negative_control %>% select(-random_ids)
```

# LP

## Preparar datos

```{r}
samples_LP <- otus_lp_t1_t3_combined %>%
    dplyr::filter(tipo_muestra == "LP") 

pretse_LP <- prepare_TSE_data(samples_LP, covs)
```

## Quitar contaminación

```{r}
otu_combined <- merge(as.data.frame(pretse_LP$abundance_table), as.data.frame(abundance_table_negative_control), by = "row.names", all = TRUE)
rownames(otu_combined) <- otu_combined$Row.names
otu_combined$Row.names <- NULL

# Reemplazar los valores NA por ceros en la matriz combinada
otu_combined[is.na(otu_combined)] <- 0

# Crear un vector que indique qué columnas son controles (TRUE = control, FALSE = muestra real)
is_control <- c(rep(FALSE, ncol(as.data.frame(pretse_LP$abundance_table))), rep(TRUE, ncol(as.data.frame(abundance_table_negative_control))))

# Usar decontam para identificar contaminantes basados en prevalencia
contaminants_prev <- isContaminant(as.matrix(otu_combined), method = "prevalence", neg = is_control) %>%
    filter(contaminant == TRUE & p < 0.05)

head(contaminants_prev)
```

```{r}

if (nrow(contaminants_prev) != 0){
    pretse_LP$abundance_table <- pretse_LP$abundance_table %>% 
        as.data.frame() %>%
        select(-rownames(contaminants_prev))
    
    pretse_LP$samples_metadata <- pretse_LP$samples_metadata[rownames(pretse_LP$samples_metadata) != rownames(contaminants_prev),] %>% na.omit()
}
```

## Quitar batch effect

### Preparar datos

```{r}
# taxa tiene que tener la taxonomia en las columnas y los samples en las filas
taxa_LP <- data.frame(t(pretse_LP$abundance_table))

# Para sacar la lista de los batch primero hay que ordenar los samples en el samples_metadata

## Asegurarse de que ambos dataframes tengan los mismos rownames
common_rows <- intersect(rownames(taxa_LP), rownames(pretse_LP$samples_metadata))

taxa_LP <- taxa_LP[common_rows, ]
samples_metadata_LP <- pretse_LP$samples_metadata[match(rownames(taxa_LP), rownames(pretse_LP$samples_metadata)), ]

covar_LP <- samples_metadata_LP 

taxa_LP <- taxa_LP[rownames(taxa_LP) %in% rownames(covar_LP), ]

batchid_LP <- as.factor(covar_LP$Batch)

covar_LP <- covar_LP %>%
    dplyr::select(-c("nombre_muestra", "Batch", "tipo_muestra"))

covar_salida <- covar_LP %>% 
    dplyr::select(MEAF_score, Supervivencia, AR, AHT, Biliary_complications) 
```

### Fine tunning automático

```{r, eval=FALSE}
result_tuned <- Tune_ConQuR(tax_tab=taxa_lp,
                           batchid=batchid_lp,
                           covariates=covar_salida,
                           batch_ref_pool=c("RUN 1", "RUN 2", "RUN 3"),
                           logistic_lasso_pool=c(T, F),
                           quantile_type_pool=c("standard", "lasso"),
                           simple_match_pool=c(T, F),
                           lambda_quantile_pool=c(NA, "2p/n", "2p/logn"),
                           interplt_pool=c(T, F),
                           frequencyL=0,
                           frequencyU=1,
                           num_core = num_cores-2)
```

Pruebas realizadas en el archivo "Buscar mejor bajada efecto Batch.Rmd"

```{r}
taxa_corrected_salida <- readRDS("../RDSs/result_tuned.RDS")
par(mfrow=c(2, 2))

Plot_PCoA(TAX=taxa_LP, factor=batchid_LP, main="Before Correction, Bray-Curtis")
Plot_PCoA(TAX=taxa_corrected_salida$tax_final, factor=batchid_LP, main="ConQuR (Default), Bray-Curtis")

Plot_PCoA(TAX=taxa_LP, factor=batchid_LP, dissimilarity="Aitch", main="Before Correction, Aitchison")
Plot_PCoA(TAX=taxa_corrected_salida$tax_final, factor=batchid_LP, dissimilarity="Aitch", main="ConQuR (Default), Aitchison")

```

```{r}
PERMANOVA_R2(taxa_LP, batchid_LP, covar_salida)
PERMANOVA_R2(taxa_corrected_salida$tax_final, batchid_LP, covar_salida)

```

Para chequear que todos esta correcto

```{r}
taxa_corrected_salida <- data.frame(t(taxa_corrected_salida$tax_final))
# Quitar la "X" solo de los nombres de columnas que empiezan por "X"
colnames(taxa_corrected_salida) <- sub("^X", "", colnames(taxa_corrected_salida))

rownames(taxa_corrected_salida) <- sub("^X", "", rownames(taxa_corrected_salida))

pretse_LP$abundance_table <- as.matrix(taxa_corrected_salida)

```

## Profundidad de muestreo

```{r}
# Extraer la matriz de abundancias del objeto TSE
abundances <- data.frame(t(pretse_LP$abundance_table))

# Calcular la profundidad mínima
abundances$sample <- rownames(abundances)

abundances_long <- pivot_longer(
  abundances, 
  cols = -sample,  # Especificamos que las columnas de especies deben ser pivotadas
  names_to = "Taxa",           # La nueva columna que contendrá los nombres de las especies
  values_to = "Abundance"        # La nueva columna que contendrá los valores de abundancia
)

abundances_long %>% 
    group_by(sample) %>%
    summarize(n_seqs = sum(Abundance)) %>%
    ggplot(aes(x = n_seqs)) +
    geom_histogram(bins= 100)

abundances_long %>% 
    group_by(sample) %>%
    summarize(n_seqs = sum(Abundance),
              n_sings = sum(Abundance == 1),
              goods = 100*(1 - n_sings / n_seqs)) %>%
    ggplot(aes(x=n_seqs, y = goods)) +
    geom_point()


min_n_seqs <- abundances_long %>% 
    group_by(sample) %>%
    summarize(n_seqs = sum(Abundance),
              min = min(n_seqs)) %>%
    pull(min)

quantil1_n_seqs <- abundances_long %>% 
    group_by(sample) %>%
    summarize(n_seqs = sum(Abundance)) %>%
    pull(n_seqs) %>%            
    quantile(probs = 0.25)

abundances <- abundances %>% 
    dplyr::select(-sample)

# Crear curva de rarefacción con los datos originales
rarecurve_data <- rarecurve(abundances, step=100, col="blue", label=T, cex=0.6)
map_dfr(rarecurve_data, bind_rows) %>%
   bind_cols(sample = rownames(abundances),.) %>%
    pivot_longer(-sample) %>%
    drop_na() %>%
    mutate(n_seqs = as.numeric(str_replace(name, "N", ""))) %>%
    select(-name)%>%
    ggplot(aes(x = n_seqs, y = value, group = sample)) +
    geom_vline(xintercept = quantil1_n_seqs, color = "grey", shape = "dashed") +
    geom_line() +
    theme_minimal()+
    labs(x= "number of species", y = "counts", title = "LP")

# Aplicar rarefacción real a las abundancias
rarefied_abundances_LP <- rrarefy(abundances, sample=quantil1_n_seqs)

# (Opcional) Crear curva de rarefacción con los datos rarefactados
rarecurve_rarefied_data <- rarecurve(rarefied_abundances_LP, step=100, col="blue", label=T, cex=0.6)
map_dfr(rarecurve_rarefied_data, bind_rows) %>%
    bind_cols(sample = rownames(abundances),.) %>%
    pivot_longer(-sample) %>%
    drop_na() %>%
    mutate(n_seqs = as.numeric(str_replace(name, "N", ""))) %>%
    select(-name)%>%
    ggplot(aes(x = n_seqs, y = value, group = sample)) +
    geom_vline(xintercept = quantil1_n_seqs, color = "grey", shape = "dashed") +
    geom_line() +
    theme_minimal()+
    labs(x= "number of species", y = "counts", title = "LP")

pretse_LP$abundance_table <- t(rarefied_abundances_LP)
```

## Create a TreeSE

```{r}
# coldata rownames match assay colnames
all(rownames(pretse_LP$samples_metadata) == colnames(pretse_LP$abundance_table)) # our dataset
##  [1] TRUE
class(pretse_LP$samples_metadata) # should be data.frame or DataFrame
##  [1] "data.frame"

# rowdata rownames match assay rownames
all(rownames(pretse_LP$tax) == rownames(pretse_LP$abundance_table)) # our dataset
##  [1] TRUE
class(pretse_LP$tax) # should be data.frame or DataFrame
##  [1] "data.frame"

# Counts
class(pretse_LP$abundance_table) # should be a numeric matrix
##  [1] "matrix" "array"
```

```{r}
# Create a TreeSE
tse_lp <- TreeSummarizedExperiment(
    assays =  SimpleList(counts = pretse_LP$abundance_table),
    colData = DataFrame(pretse_LP$samples_metadata),
    rowData = DataFrame(pretse_LP$tax))
```


# T1
## Preparar datos

```{r}
samples_T1 <- otus_lp_t1_t3_combined %>%
    dplyr::filter(tipo_muestra == "T1") 

pretse_T1 <- prepare_TSE_data(samples_T1, covs)
```

## Quitar contaminación

```{r}
otu_combined <- merge(as.data.frame(pretse_T1$abundance_table), as.data.frame(abundance_table_negative_control), by = "row.names", all = TRUE)
rownames(otu_combined) <- otu_combined$Row.names
otu_combined$Row.names <- NULL

# Reemplazar los valores NA por ceros en la matriz combinada
otu_combined[is.na(otu_combined)] <- 0

# Crear un vector que indique qué columnas son controles (TRUE = control, FALSE = muestra real)
is_control <- c(rep(FALSE, ncol(as.data.frame(pretse_LP$abundance_table))), rep(TRUE, ncol(as.data.frame(abundance_table_negative_control))))

# Usar decontam para identificar contaminantes basados en prevalencia
contaminants_prev <- isContaminant(as.matrix(otu_combined), method = "prevalence", neg = is_control) %>%
    filter(contaminant == TRUE & p < 0.05)

head(contaminants_prev)
```

```{r}
if (nrow(contaminants_prev) != 0){
    pretse_T1$abundance_table <- pretse_T1$abundance_table %>% 
        as.data.frame() %>%
        select(-rownames(contaminants_prev))

    pretse_T1$samples_metadata <- pretse_T1$samples_metadata[rownames(pretse_T1$samples_metadata) != rownames(contaminants_prev),] 
}

```

## Profundidad de muestreo

```{r}

# Extraer la matriz de abundancias del objeto TSE
abundances <- data.frame(t(pretse_T1$abundance_table))

# Calcular la profundidad mínima
abundances$sample <- rownames(abundances)

abundances_long <- pivot_longer(
  abundances, 
  cols = -sample,  # Especificamos que las columnas de especies deben ser pivotadas
  names_to = "Taxa",           # La nueva columna que contendrá los nombres de las especies
  values_to = "Abundance"        # La nueva columna que contendrá los valores de abundancia
)

abundances_long %>% 
    group_by(sample) %>%
    summarize(n_seqs = sum(Abundance)) %>%
    ggplot(aes(x = n_seqs)) +
    geom_histogram(bins= 100)

abundances_long %>% 
    group_by(sample) %>%
    summarize(n_seqs = sum(Abundance),
              n_sings = sum(Abundance == 1),
              goods = 100*(1 - n_sings / n_seqs)) %>%
    ggplot(aes(x=n_seqs, y = goods)) +
    geom_point()

min_n_seqs <- abundances_long %>% 
    group_by(sample) %>%
    summarize(n_seqs = sum(Abundance),
              min = min(n_seqs)) %>%
    pull(min)

quantil1_n_seqs <- abundances_long %>% 
    group_by(sample) %>%
    summarize(n_seqs = sum(Abundance)) %>%
    pull(n_seqs) %>%            
    quantile(probs = 0.25)

abundances <- abundances %>% 
    dplyr::select(-sample)

# Crear curva de rarefacción con los datos originales
rarecurve_data <- rarecurve(abundances, step=100, col="blue", label=T, cex=0.6)
map_dfr(rarecurve_data, bind_rows) %>%
    bind_cols(sample = rownames(abundances),.) %>%
    pivot_longer(-sample) %>%
    drop_na() %>%
    mutate(n_seqs = as.numeric(str_replace(name, "N", ""))) %>%
    select(-name)%>%
    ggplot(aes(x = n_seqs, y = value, group = sample)) +
    geom_vline(xintercept = quantil1_n_seqs, color = "grey", shape = "dashed") +
    geom_line() +
    theme_minimal()+
    labs(x= "number of species", y = "counts", title = "T1")

# Aplicar rarefacción real a las abundancias
rarefied_abundances_T1 <- rrarefy(abundances, sample=quantil1_n_seqs)

# (Opcional) Crear curva de rarefacción con los datos rarefactados
rarecurve_rarefied_data <- rarecurve(rarefied_abundances_T1, step=100, col="blue", label=T, cex=0.6)
map_dfr(rarecurve_rarefied_data, bind_rows) %>%
    bind_cols(sample = rownames(abundances),.) %>%
    pivot_longer(-sample) %>%
    drop_na() %>%
    mutate(n_seqs = as.numeric(str_replace(name, "N", ""))) %>%
    select(-name)%>%
    ggplot(aes(x = n_seqs, y = value, group = sample)) +
    geom_vline(xintercept = quantil1_n_seqs, color = "grey", shape = "dashed") +
    geom_line() +
    theme_minimal()+
    labs(x= "number of species", y = "counts", title = "T1")

pretse_T1$abundance_table <- t(rarefied_abundances_T1)
```


## Crear TSE

```{r}
# coldata rownames match assay colnames
pretse_T1$samples_metadata <- pretse_T1$samples_metadata[match(colnames(pretse_T1$abundance_table), rownames(pretse_T1$samples_metadata)), ]
all(rownames(pretse_T1$samples_metadata) == colnames(pretse_T1$abundance_table)) # our dataset
##  [1] TRUE
class(pretse_T1$samples_metadata) # should be data.frame or DataFrame
##  [1] "data.frame"

# rowdata rownames match assay rownames
all(rownames(pretse_T1$tax) == rownames(pretse_T1$abundance_table)) # our dataset
##  [1] TRUE
class(pretse_T1$tax) # should be data.frame or DataFrame
##  [1] "data.frame"

# Counts
class(pretse_T1$abundance_table) # should be a numeric matrix
##  [1] "matrix" "array"
```

```{r}
# Create a TreeSE
tse_t1 <- TreeSummarizedExperiment(
    assays =  SimpleList(counts = pretse_T1$abundance_table),
    colData = DataFrame(pretse_T1$samples_metadata),
    rowData = DataFrame(pretse_T1$tax))

```

# Bilis 

## preparar datos

```{r}
pretse_bilis <- prepare_TSE_data(otus_bilis_combined, covs)
```

## Profundidad de muestreo

```{r}

# Extraer la matriz de abundancias del objeto TSE
abundances <- data.frame(t(pretse_bilis$abundance_table))

# Calcular la profundidad mínima
abundances$sample <- rownames(abundances)

abundances_long <- pivot_longer(
  abundances, 
  cols = -sample,  # Especificamos que las columnas de especies deben ser pivotadas
  names_to = "Taxa",           # La nueva columna que contendrá los nombres de las especies
  values_to = "Abundance"        # La nueva columna que contendrá los valores de abundancia
)

abundances_long %>% 
    group_by(sample) %>%
    summarize(n_seqs = sum(Abundance)) %>%
    ggplot(aes(x = n_seqs)) +
    geom_histogram(bins= 100)

abundances_long %>% 
    group_by(sample) %>%
    summarize(n_seqs = sum(Abundance),
              n_sings = sum(Abundance == 1),
              goods = 100*(1 - n_sings / n_seqs)) %>%
    ggplot(aes(x=n_seqs, y = goods)) +
    geom_point()



min_n_seqs <- abundances_long %>% 
    group_by(sample) %>%
    summarize(n_seqs = sum(Abundance),
              min = min(n_seqs)) %>%
    pull(min)

quantil1_n_seqs <- abundances_long %>% 
    group_by(sample) %>%
    summarize(n_seqs = sum(Abundance)) %>%
    pull(n_seqs) %>%            
    quantile(probs = 0.25)

abundances <- abundances %>% 
    dplyr::select(-sample)

# Crear curva de rarefacción con los datos originales
rarecurve_data <- rarecurve(abundances, step=100, col="blue", label=T, cex=0.6)
map_dfr(rarecurve_data, bind_rows) %>%
    bind_cols(sample = rownames(abundances),.) %>%
    pivot_longer(-sample) %>%
    drop_na() %>%
    mutate(n_seqs = as.numeric(str_replace(name, "N", ""))) %>%
    select(-name)%>%
    ggplot(aes(x = n_seqs, y = value, group = sample)) +
    geom_vline(xintercept = quantil1_n_seqs, color = "grey", shape = "dashed") +
    geom_line() +
    theme_minimal()+
    labs(x= "number of species", y = "counts", title = "Bilis")

# Aplicar rarefacción real a las abundancias
rarefied_abundances <- rrarefy(abundances, sample=quantil1_n_seqs)

# (Opcional) Crear curva de rarefacción con los datos rarefactados
rarecurve_rarefied_data <- rarecurve(rarefied_abundances, step=100, col="blue", label=T, cex=0.6)
map_dfr(rarecurve_rarefied_data, bind_rows) %>%
    bind_cols(sample = rownames(abundances),.) %>%
    pivot_longer(-sample) %>%
    drop_na() %>%
    mutate(n_seqs = as.numeric(str_replace(name, "N", ""))) %>%
    select(-name)%>%
    ggplot(aes(x = n_seqs, y = value, group = sample)) +
    geom_vline(xintercept = quantil1_n_seqs, color = "grey", shape = "dashed") +
    geom_line() +
    theme_minimal()+
    labs(x= "number of species", y = "counts", title = "Bilis")

pretse_bilis$abundance_table <- t(rarefied_abundances)

```

## Create tse

```{r}
# coldata rownames match assay colnames
pretse_bilis$samples_metadata <- pretse_bilis$samples_metadata[match(colnames(pretse_bilis$abundance_table), rownames(pretse_bilis$samples_metadata)), ]
all(rownames(pretse_bilis$samples_metadata) == colnames(pretse_bilis$abundance_table)) # our dataset
##  [1] TRUE
class(pretse_bilis$samples_metadata) # should be data.frame or DataFrame
##  [1] "data.frame"

# rowdata rownames match assay rownames
all(rownames(pretse_bilis$tax) == rownames(pretse_bilis$abundance_table)) # our dataset
##  [1] TRUE
class(pretse_bilis$tax) # should be data.frame or DataFrame
##  [1] "data.frame"

# Counts
class(pretse_bilis$abundance_table) # should be a numeric matrix
##  [1] "matrix" "array"
```

```{r}
tse_bilis <- TreeSummarizedExperiment(
    assays =  SimpleList(counts = pretse_bilis$abundance_table),
    colData = DataFrame(pretse_bilis$samples_metadata),
    rowData = DataFrame(pretse_bilis$tax))
```


# Guardar datos

```{r}
save.image("../Rdatas/cargar_tse.RData")

```


