---
title: "Differential abundance"
author: "Fernando Lucas Ruiz (fernando.lucas@um.es)"
date: "`r Sys.Date()`"
output:
  html_document:
    df_print: paged
    highlight: kate
    number_sections: true
    theme: spacelab
    toc: true
    toc_float: true
    code_folding: "hide"
  pdf_document:
    toc: true
subtitle: Cirugía digestiva, endocrina y trasplante de órganos abdominales (IMIB)
---

```{r setup, include=FALSE}
knitr::opts_chunk$set(echo = T, warning = F, message = F)
```

```{r, warning=FALSE, message=FALSE}
source("Librerias.R")
source("utils.R")

covs <- readRDS("../RDSs/covs.RDS")
tse_lp <- readRDS("../RDSs/tse_lp.RDS")
tse_t1 <- readRDS("../RDSs/tse_t1.RDS")
tse_t3 <- readRDS("../RDSs/tse_t3.RDS")
tse_bilis <- readRDS("../RDSs/tse_bilis.RDS")
tse_stool <- readRDS("../RDSs/tse_stool.RDS")
tse_higado_sra <- readRDS("../RDSs/tse_higado_sra.RDS")
tse_bilis_sra <- readRDS("../RDSs/tse_bilis_sra.RDS")
tse_bilis_sra2 <- readRDS("../RDSs/tse_bilis_sra2.RDS")

```

# Cargar muestras

## Renombrar Phylum

```{r}
lp_nombres <- rownames(assay(agglomerateByRank(tse_lp, rank = "Phylum")))
t1_nombres <- rownames(assay(agglomerateByRank(tse_t1, rank = "Phylum")))
t3_nombres <- rownames(assay(agglomerateByRank(tse_t3, rank = "Phylum")))
sra_nombres_higado <- rownames(assay(agglomerateByRank(tse_higado_sra, rank = "Phylum")))
bilis_nombres <- rownames(assay(agglomerateByRank(tse_bilis, rank = "Phylum")))
stool_nombres <- rownames(assay(agglomerateByRank(tse_stool, rank = "Phylum")))
sra_nombres_bilis <- rownames(assay(agglomerateByRank(tse_bilis_sra, rank = "Phylum")))
sra_nombres_bilis2 <- rownames(assay(agglomerateByRank(tse_bilis_sra2, rank = "Phylum")))


setdiff(c(lp_nombres, t1_nombres, t3_nombres, bilis_nombres), c(sra_nombres_higado, stool_nombres, sra_nombres_bilis, sra_nombres_bilis2))
cat("\n")
setdiff(c(sra_nombres_higado, stool_nombres, sra_nombres_bilis, sra_nombres_bilis2), c(lp_nombres, t1_nombres, t3_nombres, bilis_nombres))

correspondencia_nombres <- c("Acidobacteriota" = "Acidobacteria",
                             "Actinobacteriota" = "Actinobacteria",
                             "Bacteroidota" = "Bacteroidetes",
                             "Gemmatimonadota" = "Gemmatimonadetes",
                             "Nitrospirota" = "Nitrospirae"
                             )

sra_nombres_higado <- ifelse(sra_nombres_higado %in% names(correspondencia_nombres), 
                      correspondencia_nombres[sra_nombres_higado], 
                      sra_nombres_higado)
stool_nombres <- ifelse(stool_nombres %in% names(correspondencia_nombres), 
                      correspondencia_nombres[stool_nombres], 
                      stool_nombres)
sra_nombres_bilis <- ifelse(sra_nombres_bilis %in% names(correspondencia_nombres), 
                      correspondencia_nombres[sra_nombres_bilis], 
                      sra_nombres_bilis)
sra_nombres_bilis2 <- ifelse(sra_nombres_bilis2 %in% names(correspondencia_nombres), 
                      correspondencia_nombres[sra_nombres_bilis2], 
                      sra_nombres_bilis2)

cat("\n")
setdiff(c(lp_nombres, t1_nombres, t3_nombres, bilis_nombres), c(sra_nombres_higado, stool_nombres, sra_nombres_bilis, sra_nombres_bilis2))
cat("\n")
setdiff(c(sra_nombres_higado, stool_nombres, sra_nombres_bilis, sra_nombres_bilis2), c(lp_nombres, t1_nombres, t3_nombres, bilis_nombres))

rowData(tse_higado_sra)$Phylum <- ifelse(rowData(tse_higado_sra)$Phylum %in% names(correspondencia_nombres),
                      correspondencia_nombres[rowData(tse_higado_sra)$Phylum],
                      rowData(tse_higado_sra)$Phylum)

rowData(tse_stool)$Phylum <- ifelse(rowData(tse_stool)$Phylum %in% names(correspondencia_nombres),
                      correspondencia_nombres[rowData(tse_stool)$Phylum],
                      rowData(tse_stool)$Phylum)

rowData(tse_bilis_sra)$Phylum <- ifelse(rowData(tse_bilis_sra)$Phylum %in% names(correspondencia_nombres),
                      correspondencia_nombres[rowData(tse_bilis_sra)$Phylum],
                      rowData(tse_bilis_sra)$Phylum)

rowData(tse_bilis_sra2)$Phylum <- ifelse(rowData(tse_bilis_sra2)$Phylum %in% names(correspondencia_nombres),
                      correspondencia_nombres[rowData(tse_bilis_sra2)$Phylum],
                      rowData(tse_bilis_sra2)$Phylum)

```

## Renombrar Class

```{r}
lp_nombres <- rownames(assay(agglomerateByRank(tse_lp, rank = "Class")))
t1_nombres <- rownames(assay(agglomerateByRank(tse_t1, rank = "Class")))
t3_nombres <- rownames(assay(agglomerateByRank(tse_t3, rank = "Class")))
sra_nombres_higado <- rownames(assay(agglomerateByRank(tse_higado_sra, rank = "Class")))
bilis_nombres <- rownames(assay(agglomerateByRank(tse_bilis, rank = "Class")))
stool_nombres <- rownames(assay(agglomerateByRank(tse_stool, rank = "Class")))
sra_nombres_bilis <- rownames(assay(agglomerateByRank(tse_bilis_sra, rank = "Class")))
sra_nombres_bilis2 <- rownames(assay(agglomerateByRank(tse_bilis_sra2, rank = "Class")))


setdiff(c(lp_nombres, t1_nombres, t3_nombres, bilis_nombres), c(sra_nombres_higado, stool_nombres, sra_nombres_bilis, sra_nombres_bilis2))
cat("\n")
setdiff(c(sra_nombres_higado, stool_nombres, sra_nombres_bilis, sra_nombres_bilis2), c(lp_nombres, t1_nombres, t3_nombres, bilis_nombres))

correspondencia_nombres <- c("Acidobacteriota" = "Acidobacteria",
                             "Actinobacteriota" = "Actinobacteria",
                             "Bacteroidota" = "Bacteroidetes",
                             "Gemmatimonadota" = "Gemmatimonadetes",
                             "Nitrospirota" = "Nitrospirae"
                             )

sra_nombres_higado <- ifelse(sra_nombres_higado %in% names(correspondencia_nombres), 
                      correspondencia_nombres[sra_nombres_higado], 
                      sra_nombres_higado)
stool_nombres <- ifelse(stool_nombres %in% names(correspondencia_nombres), 
                      correspondencia_nombres[stool_nombres], 
                      stool_nombres)
sra_nombres_bilis <- ifelse(sra_nombres_bilis %in% names(correspondencia_nombres), 
                      correspondencia_nombres[sra_nombres_bilis], 
                      sra_nombres_bilis)
sra_nombres_bilis2 <- ifelse(sra_nombres_bilis2 %in% names(correspondencia_nombres), 
                      correspondencia_nombres[sra_nombres_bilis2], 
                      sra_nombres_bilis2)

cat("\n")
setdiff(c(lp_nombres, t1_nombres, t3_nombres, bilis_nombres), c(sra_nombres_higado, stool_nombres, sra_nombres_bilis, sra_nombres_bilis2))
cat("\n")
setdiff(c(sra_nombres_higado, stool_nombres, sra_nombres_bilis, sra_nombres_bilis2), c(lp_nombres, t1_nombres, t3_nombres, bilis_nombres))

rowData(tse_higado_sra)$Class <- ifelse(rowData(tse_higado_sra)$Class %in% names(correspondencia_nombres),
                      correspondencia_nombres[rowData(tse_higado_sra)$Class],
                      rowData(tse_higado_sra)$Class)

rowData(tse_stool)$Class <- ifelse(rowData(tse_stool)$Class %in% names(correspondencia_nombres),
                      correspondencia_nombres[rowData(tse_stool)$Class],
                      rowData(tse_stool)$Class)

rowData(tse_bilis_sra)$Class <- ifelse(rowData(tse_bilis_sra)$Class %in% names(correspondencia_nombres),
                      correspondencia_nombres[rowData(tse_bilis_sra)$Class],
                      rowData(tse_bilis_sra)$Class)

rowData(tse_bilis_sra2)$Class <- ifelse(rowData(tse_bilis_sra2)$Class %in% names(correspondencia_nombres),
                      correspondencia_nombres[rowData(tse_bilis_sra2)$Class],
                      rowData(tse_bilis_sra2)$Class)

```

"‘standardize’ Standardize(or ‘z-score’) transformation scales data to zero mean and unit variance. This is used to bring features (or samples) to more comparable levels in terms of mean and scale of the values. This can enhance visualization and interpretation of the data"

```{r}
tse_lp <- transformAssay(tse_lp, assay.type = "counts", method = "relabundance")
tse_lp <- transformAssay(tse_lp, assay.type = "counts", method = "standardize")
tse_lp <- transformAssay(tse_lp, assay.type = "relabundance", method = "clr", pseudocount = TRUE)

tse_t1 <- transformAssay(tse_t1, assay.type = "counts", method = "relabundance")
tse_t1 <- transformAssay(tse_t1, assay.type = "counts", method = "standardize")
tse_t1 <- transformAssay(tse_t1, assay.type = "relabundance", method = "clr", pseudocount = TRUE)

tse_t3 <- transformAssay(tse_t3, assay.type = "counts", method = "relabundance")
tse_t3 <- transformAssay(tse_t3, assay.type = "counts", method = "standardize")
tse_t3 <- transformAssay(tse_t3, assay.type = "relabundance", method = "clr", pseudocount = TRUE)

tse_higado_sra <- transformAssay(tse_higado_sra, assay.type = "counts", method = "relabundance")
tse_higado_sra <- transformAssay(tse_higado_sra, assay.type = "counts", method = "standardize")
tse_higado_sra <- transformAssay(tse_higado_sra, assay.type = "relabundance", method = "clr", pseudocount = TRUE)

tse_bilis <- transformAssay(tse_bilis, assay.type = "counts", method = "relabundance")
tse_bilis <- transformAssay(tse_bilis, assay.type = "counts", method = "standardize")
tse_bilis <- transformAssay(tse_bilis, assay.type = "relabundance", method = "clr", pseudocount = TRUE)

tse_bilis_sra <- transformAssay(tse_bilis_sra, assay.type = "counts", method = "relabundance")
tse_bilis_sra <- transformAssay(tse_bilis_sra, assay.type = "counts", method = "standardize")
tse_bilis_sra <- transformAssay(tse_bilis_sra, assay.type = "relabundance", method = "clr", pseudocount = TRUE)

tse_bilis_sra2 <- transformAssay(tse_bilis_sra2, assay.type = "counts", method = "relabundance")
tse_bilis_sra2 <- transformAssay(tse_bilis_sra2, assay.type = "counts", method = "standardize")
tse_bilis_sra2 <- transformAssay(tse_bilis_sra2, assay.type = "relabundance", method = "clr", pseudocount = TRUE)

```

# Community composition

## Relative abundance

```{r, fig.width=8, fig.height= 5}
abundancias <- abundancias_relativas_totales(list(tse_lp = tse_lp, 
                                                  tse_bilis = tse_bilis,
                                                  tse_t1 = tse_t1,
                                                  tse_t3 = tse_t3,
                                                  tse_higado_sra= tse_higado_sra,
                                                  tse_stool = tse_stool,
                                                  tse_bilis_sra = tse_bilis_sra,
                                                  tse_bilis_sra2 = tse_bilis_sra2),
                                             ranking = "Phylum",
                                             top = 5)


abundancias <- abundancias %>%
    group_by(Taxon) %>%
    mutate(order_TSE_lp = ifelse(TSE == "tse_lp", Relative_Abundance, NA)) %>%
    arrange(desc(order_TSE_lp)) %>%
    ungroup() %>%
    mutate(taxa_sub = factor(taxa_sub, levels = c(unique(taxa_sub[taxa_sub != "Other"]), "Other")),
           TSE = factor(TSE, levels = c("tse_lp", "tse_t1", "tse_t3", "tse_bilis", "tse_bilis_sra", "tse_bilis_sra2", "tse_higado_sra",  "tse_stool")))

plotear_abundancia_relativa(abundancias, "Phylum")
```

```{r}
tse_lp_phylum <- agglomerateByRank(tse_lp, "Phylum")

counts_lp <- as.data.frame(t(assay(tse_lp_phylum, "counts"))) %>% 
    rownames_to_column(var = "sample")




covariates_lp <- colData(tse_lp_phylum) %>%
    as.data.frame()%>%
    rownames_to_column(var = "sample")

dplyr::left_join(counts_lp, covariates_lp, by = "sample") %>%
    dplyr::select(intersect(names(.), names(counts_lp)), Supervivencia, -sample) %>%
    pivot_longer(-Supervivencia, names_to = "Taxon", values_to = "Abundance") %>%
    group_by(Supervivencia, Taxon) %>%
    summarize(suma = sum(Abundance)) %>%
    group_by(Supervivencia) %>%
    mutate(suma_condition = sum(suma),
           relative_abundance = suma / suma_condition) %>%
    ggplot(aes(x=Supervivencia, y=relative_abundance, fill = Taxon)) +
    geom_bar(stat = "identity") +
    #scale_fill_paletteer_d("ggthemes::Tableau_10") + 
    labs(title = "Phylum Relative Abundance", x = "Taxons", y = "Relative Abundance") +
    theme_minimal() +
    theme(
        # axis.text.x = element_blank(),
        # axis.text.y = element_blank(),
        axis.title.y = element_blank(),
        legend.title = element_blank(),
        legend.position = "none",  # Posiciona la leyenda abajo
        #legend.box.margin = margin(t = 10),  # Añade espacio superior para la leyenda
        legend.spacing.x = unit(0.5, 'cm'),  # Ajusta espacio entre elementos de la leyenda
        plot.title = element_text(hjust = 0.5, vjust = 10, size = 16),  # Sube el título y ajusta el tamaño
       #plot.margin = margin(t = 20)  # Añade margen superior para el título
        ) 


```

```{r, fig.width=10, fig.height=10}
plotear_diferencias_relabundance(tse_lp, "Phylum", "AR")
```

```{r, fig.width=10, fig.height=10}
plotear_diferencias_relabundance(tse_lp, "Class", "Donación")
```

```{r, fig.width=10, fig.height=5}
abundancias <- abundancias_relativas_totales(list(tse_lp = tse_lp, 
                                                  tse_bilis = tse_bilis,
                                                  tse_t1 = tse_t1,
                                                  tse_t3 = tse_t3,
                                                  tse_higado_sra= tse_higado_sra,
                                                  tse_stool = tse_stool,
                                                  tse_bilis_sra = tse_bilis_sra,
                                                  tse_bilis_sra2 = tse_bilis_sra2),
                                             ranking = "Class",
                                             top = 5)


abundancias <- abundancias %>%
    group_by(Taxon) %>%
    mutate(order_TSE_lp = ifelse(TSE == "tse_lp", Relative_Abundance, NA)) %>%
    arrange(desc(order_TSE_lp)) %>%
    ungroup() %>%
    mutate(taxa_sub = factor(taxa_sub, levels = c(unique(taxa_sub[taxa_sub != "Other"]), "Other")),
           TSE = factor(TSE, levels = c("tse_lp", "tse_t1", "tse_t3", "tse_bilis", "tse_bilis_sra", "tse_bilis_sra2", "tse_higado_sra", "tse_stool")))


plotear_abundancia_relativa(abundancias, "Class")
```

```{r, fig.width=10, fig.height=5}
abundancias <- abundancias_relativas_totales(list(tse_lp = tse_lp, 
                                                  tse_bilis = tse_bilis,
                                                  tse_t1 = tse_t1,
                                                  tse_t3 = tse_t3,
                                                  tse_higado_sra= tse_higado_sra,
                                                  tse_stool = tse_stool,
                                                  tse_bilis_sra = tse_bilis_sra),
                                             ranking = "Order",
                                             top = 5)


abundancias <- abundancias %>%
    group_by(Taxon) %>%
    mutate(order_TSE_lp = ifelse(TSE == "tse_lp", Relative_Abundance, NA)) %>%
    arrange(desc(order_TSE_lp)) %>%
    ungroup() %>%
    mutate(taxa_sub = factor(taxa_sub, levels = c(unique(taxa_sub[taxa_sub != "Other"]), "Other")),
           TSE = factor(TSE, levels = c("tse_lp", "tse_t1", "tse_t3", "tse_bilis", "tse_bilis_sra", "tse_higado_sra", "tse_stool")))


plotear_abundancia_relativa(abundancias, "Order")
```

```{r, fig.width=10, fig.height=5}
abundancias <- abundancias_relativas_totales(list(tse_lp = tse_lp, 
                                                  tse_bilis = tse_bilis,
                                                  tse_t1 = tse_t1,
                                                  tse_t3 = tse_t3,
                                                  tse_higado_sra= tse_higado_sra,
                                                  tse_stool = tse_stool,
                                                  tse_bilis_sra = tse_bilis_sra),
                                             ranking = "Family",
                                             top = 5)


abundancias <- abundancias %>%
    group_by(Taxon) %>%
    mutate(order_TSE_lp = ifelse(TSE == "tse_lp", Relative_Abundance, NA)) %>%
    arrange(desc(order_TSE_lp)) %>%
    ungroup() %>%
    mutate(taxa_sub = factor(taxa_sub, levels = c(unique(taxa_sub[taxa_sub != "Other"]), "Other")),
           TSE = factor(TSE, levels = c("tse_lp", "tse_t1", "tse_t3", "tse_bilis", "tse_bilis_sra", "tse_higado_sra", "tse_stool")))


plotear_abundancia_relativa(abundancias, "Family")
```

```{r, fig.width=10, fig.height=5}
abundancias <- abundancias_relativas_totales(list(tse_lp = tse_lp, 
                                                  tse_bilis = tse_bilis,
                                                  tse_t1 = tse_t1,
                                                  tse_t3 = tse_t3,
                                                  tse_higado_sra= tse_higado_sra,
                                                  tse_stool = tse_stool,
                                                  tse_bilis_sra = tse_bilis_sra),
                                             ranking = "Genus",
                                             top = 5)


abundancias <- abundancias %>%
    group_by(Taxon) %>%
    mutate(order_TSE_lp = ifelse(TSE == "tse_lp", Relative_Abundance, NA)) %>%
    arrange(desc(order_TSE_lp)) %>%
    ungroup() %>%
    mutate(taxa_sub = factor(taxa_sub, levels = c(unique(taxa_sub[taxa_sub != "Other"]), "Other")),
           TSE = factor(TSE, levels = c("tse_lp", "tse_t1", "tse_t3", "tse_bilis", "tse_bilis_sra", "tse_higado_sra", "tse_stool")))


plotear_abundancia_relativa(abundancias, "Genus")
```

```{r}
abundancias <- abundancias_relativas_totales(list(tse_lp = tse_lp, 
                                                  tse_bilis = tse_bilis,
                                                  tse_t1 = tse_t1,
                                                  #tse_higado_sra= tse_higado_sra,
                                                  tse_stool = tse_stool
                                                  ),
                                             ranking = "Species",
                                             top = 5)


abundancias <- abundancias %>%
    group_by(Taxon) %>%
    mutate(order_TSE_lp = ifelse(TSE == "tse_lp", Relative_Abundance, NA)) %>%
    arrange(desc(order_TSE_lp)) %>%
    ungroup() %>%
    mutate(taxa_sub = factor(taxa_sub, levels = c(unique(taxa_sub[taxa_sub != "Other"]), "Other")),
           TSE = factor(TSE, levels = c("tse_lp", "tse_t1", "tse_bilis", "tse_higado_sra", "tse_stool")))


plotear_abundancia_relativa(abundancias, "Species")
```

## Differential Abundance Analysis (DAA)  

### DESEq2

<https://bioconductor.org/packages/devel/bioc/vignettes/DESeq2/inst/doc/DESeq2.html#differential-expression-analysis>

```{r}
variables_salida <- c("Supervivencia", "AR", "AHT", "Biliary_complications")

objetos_deseq2 <- list()

for (i in variables_salida) {
    
    counts <- as.data.frame(assay(tse_lp))
    
    metadata <- data.frame(colData(tse_lp)) %>% 
    rownames_to_column(var = "sample")
    
    if (i == "Supervivencia") {
         metadata[[i]] <- relevel(metadata[[i]], ref = "SI")
    } else {
        metadata[[i]] <- relevel(metadata[[i]], ref = "NO")
    }
    
    dds <- DESeqDataSetFromMatrix(countData=counts, 
                                  colData=metadata, 
                                  design=as.formula(paste0("~ ", "Batch + ", i)))
    
    dds <- DESeq(dds, quiet = T)
    res <- results(dds)
    summary(res)
    
    res <- res[order(res$padj),]
    res <- res %>%
        as.data.frame() %>%
        rownames_to_column(var = "code")
    
    taxa_names <- rowData(tse_lp) %>%
        as.data.frame() %>%
        unite("Taxonomy", Phylum:Species, sep = "_", remove = T) %>%
        rownames_to_column(var = "code") %>%
        # Separar la columna en múltiples columnas por "_"
        separate(Taxonomy, into = c("Phylum", "Class", "Order", "Family", "Genus", "Species"), sep = "_", fill = "right", extra = "merge", remove = F) %>%
        # Crear una nueva columna que contenga el último nombre y su prefijo correspondiente según la posición
        mutate(Name_microorganism = case_when(
            !is.na(Species) & Species != "" ~ paste("Species", Species, sep = "_"),
            !is.na(Genus) & Genus != "" ~ paste("Genus", Genus, sep = "_"),
            !is.na(Family) & Family != "" ~ paste("Family", Family, sep = "_"),
            !is.na(Order) & Order != "" ~ paste("Order", Order, sep = "_"),
            !is.na(Class) & Class != "" ~ paste("Class", Class, sep = "_"),
            !is.na(Phylum) & Phylum != "" ~ paste("Phylum", Phylum, sep = "_")
            )) %>%
        dplyr::select(code, Name_microorganism)
    
    res <- dplyr::left_join(res, taxa_names, by = "code") %>%
        as.data.frame()
    
    objetos_deseq2[[i]] <- res
    
}
```


```{r, fig.width=8, fig.height=5}

plots <- list()

for (i in names(objetos_deseq2)) {
    
    volcano_data <- as.data.frame(objetos_deseq2[[i]])
    
    volcano_data[is.na(volcano_data)] <- 1
    
    # Crear un factor para diferenciar entre upregulados, downregulados y no significativos
    volcano_data$Regulation <- with(volcano_data, ifelse(padj < 0.05 & log2FoldChange > 1, "Problematic",
                                                         ifelse(padj < 0.05 & log2FoldChange < -1, "No problematic", "Not Significant")))
    
    p <- ggplot(volcano_data, aes(x=log2FoldChange,
                         y=-log10(padj), color=Regulation)) +
        geom_point(aes(size = Regulation, alpha = Regulation), show.legend = TRUE) +
        scale_size_manual(values = setNames(c(2, 4, 4), c("Not Significant", "Problematic" , "No problematic"))) +
        scale_alpha_manual(values = setNames(c(0.1, 0.75, 0.75), c("Not Significant", "Problematic" , "No problematic"))) +
        scale_color_manual(values = setNames(c("#26828EFF", "#FDE725FF", "#440154FF"), c("Not Significant", "Problematic" , "No problematic"))) +
        geom_text_repel(aes(label=ifelse(Regulation != "Not Significant", Name_microorganism, "")),
                        color = "black",
                        max.overlaps = 10, # Reduce el número máximo de solapamientos
                        point.padding = unit(0.2, "lines"), # Menos padding alrededor de los puntos
                        size = 2.5, # Tamaño de fuente más pequeño
                        segment.size = 0.2, # Líneas de guía más finas
                        segment.color = 'grey50',
                        max.segment.length = unit(0.5, "lines"), # Líneas de guía más cortas
                        arrow = arrow(length = unit(0.02, "npc"), type = "closed", ends = "last")) +
        labs(title = paste0("Volcano Plot: ", i), xlab = "Log2 Fold Change", ylab = "-Log10 P-value") + 
        theme_minimal() +
        geom_vline(xintercept = c(-1, 1), linetype = "dashed", color = "grey") +
        geom_hline(yintercept = -log10(0.05), linetype = "dashed", color = "grey") +
        theme(legend.title = element_blank(),
              legend.text = element_text(size = 12),
              text = element_text(size = 12),
              legend.key.size = unit(0.5, "cm"),
              #plot.margin = margin(5, 5, 5, 5) # Agrega un margen alrededor de la gráfica si es necesario
              )
    
    plots[[i]] <- p
    
}

plots 
```

<https://cran.r-project.org/web/packages/forestploter/vignettes/forestploter-intro.html>

```{r}
df_filtrado <- data.frame()

for (i in names(objetos_deseq2)){
    
    i_filtrado <- objetos_deseq2[[i]] %>%
        dplyr::filter(padj < 0.05 & (log2FoldChange < -1 | log2FoldChange > 1))
    
    i_filtrado$variable <- i
    
    if (nrow(df_filtrado) == 0) {

        df_filtrado <- i_filtrado
        
    } else {
        
        df_filtrado <- rbind(df_filtrado, i_filtrado)
        
    }
    
}
```

```{r, fig.width=10, fig.height=10}

df_filtrado <- df_filtrado %>%
    dplyr::arrange(desc(abs(log2FoldChange)), padj) %>% head(12)

relabundance <- as.data.frame(t(assay(tse_lp, "clr"))) %>% 
    rownames_to_column(var = "sample") %>%
    dplyr::select(all_of(df_filtrado$code), sample)

covariates <- colData(tse_lp) %>%
    as.data.frame() %>%
    rownames_to_column(var = "sample")

p <- dplyr::left_join(relabundance, covariates, by = "sample") %>%
    dplyr::select(intersect(names(.), names(relabundance)), all_of("Biliary_complications"), -sample) %>%
    pivot_longer(-all_of("Biliary_complications"), names_to = "Taxon", values_to = "Abundance") %>%
    ggplot(aes_string(x="Biliary_complications", y="Abundance", fill = "Taxon")) +
    geom_boxplot() +
    geom_jitter(aes_string(x="Biliary_complications", y="Abundance"), size = 0.5) +
    labs(title = paste("Relative Abundance at", "taxa", "level"),
         x = "Biliary_complications", 
         y = "Relative Abundance") +
    theme(
        axis.title.y = element_blank(),
        legend.title = element_blank(),
        legend.position = "none"
    ) +
    scale_y_log10() +
    facet_wrap(~ reorder(Taxon, -Abundance))

p
```



```{r, fig.width=8, fig.height=4}
lista <- list()
for (i in df_filtrado$variable) {
    
    microorganismos <- df_filtrado %>%
        dplyr::filter(variable == i) %>%
        pull(Name_microorganism)
    
    lista[[i]] <- microorganismos
    
}

upset(fromList(lista), 
      order.by = "freq",
      sets.x.label = "Taxonomy by variable",
      mainbar.y.label = "Taxonomy",
      point.size = 3.5, 
      line.size = 1.5,
      text.scale = c(1.3, 1.3, 1, 1, 1.5, 1.3),
      
      #main.bar.color = c("#3498db", "#e74c3c", "#f1c40f", "#986b89", "#8ea256", "#f08027", "#b57657")
)

# 
# ggVennDiagram::ggVennDiagram(lista[1:3]) +
#     ggplot2::scale_fill_gradient(low="white",high = "red")
```

```{r}
Reduce(intersect, lista[1:3])

rowData(tse_lp) %>%
    as.data.frame() %>%
    filter(Species == "propinquum")

```

